臺灣高等法院民事判決　　　　　　　　　　　　　　九十二年度上易字第二一五號
　　上　訴　人即
　　附帶被上訴人　　乙○○
　　訴 訟 代理人　　鐘耀盛律師
　　上　訴　人即
　　被　上　訴人　　甲○○
　　被 上 訴人即
　　附 帶 上訴人　　幸福人壽保險股份有限公司
　　法 定 代理人　　簡松棋
　　訴 訟 代理人　　鄭士永
右當事人間請求侵權行為損害賠償事件，上訴人對於中華民國九十一年三月二十八日
臺灣臺北地方法院九十一年度附民字第四六號刑事附帶民事訴訟判決各自提起上訴，
經本院刑事庭移送前來，幸福人壽保險股份有限公司為附帶上訴，本院於九十三年六
月八日言詞辯論終結，判決如左：
    主      文
原判決關於命被上訴人甲○○及幸福人壽保險股份有限公司連帶給付超過新臺幣伍萬
壹仟玖佰捌拾壹元及其利息部分，及該部分假執行之宣告均廢棄。
右開廢棄部分，乙○○在第一審之訴及其假執行之聲請均駁回。
乙○○之上訴、甲○○其餘上訴及幸福人壽保險股份有限公司附帶上訴均駁回。
第二審訴訟費用由上訴人乙○○負擔三分之一，餘由被上訴人甲○○及幸福人壽股份
有限公司連帶負擔。
    事      實
甲、上訴人即附帶被上訴人乙○○（以下稱乙○○）方面：
一、聲明：
  (一)原判決不利於乙○○部分廢棄。
  (二)右廢棄部分，被上訴人即上訴人甲○○（以下稱甲○○）及被上訴人即附帶上訴
    人幸福人壽保險股份有限公司（以下稱幸福人壽公司）應連帶再給付乙○○新台
    幣（下同）八萬八千七百八十一元及自民國九十一年三月七日起至清償日止按年
    息百分之五計算之利息。
  (三)駁回甲○○之上訴及幸福人壽公司之附帶上訴。
二、陳述：除引用原判決記載外，補稱略以：
  (一)伊於八十七年七月間，告知訴外人即幸福人壽公司前業務員詹文彬，擬就所投保
    該公司保額一百萬元（保單號碼：第二六八一四號，以下以號碼代稱）及五十萬
    元（保單號碼：第二六八一五號，以下以號碼代稱）之福祿還本終身壽險，申請
    繳款年限由二十年縮短為十五年及保費由季繳變更為年繳等事宜，請其代為處理
    。因當時詹文彬已自幸福人壽公司離職，乃改由該公司業務員甲○○承辦。詎甲
    ○○竟假藉收取價值準備金差額（下簡稱準備金差額）及補繳保險費差額等名目
    ，向伊連續詐取財物。先於八十七年七月三日第一次與詹文彬一同到伊淡水住處
    ，向伊收取保單縮短年期應補繳準備金及保費差額為六萬一千一百二十七元，其
    內包括第二六八一四號保單準備金差額一千二百元、保費差額九千二百二十七元
    ，及第二六八一五號保單準備金差額一萬三千九百元、保費差額三萬六千八百元
    ，然僅報繳二張保單之準備金差額一千二百元及一萬三千九百元，餘款四萬六千
    零二十七元均侵占入己。同年月十四日甲○○第二次自行到伊住處，送交保單每
    三年還本之生存金五萬元予伊。嗣於同年八月十九日其又第三次到伊住處，除給
    予已繳納第二六八一四號保單之一千二百元及第二六八一五號保單之一萬三千九
    百元之送金單外，並告知伊擬以保單貸款繳交八十七年七月以後之續期保費，其
    中第二六八一五號保單核貸金額不足，尚差保費三萬六千八百元，伊乃再行補繳
    該款。之後，於同年八月三十一日甲○○復第四次到伊住處，佯稱幸福人壽公司
    表示保費計算有誤，須再補交一萬四千元，且以不知公司帳戶號碼，要伊直接匯
    入於其個人在華南銀行建成分行開立之帳戶，伊不疑有詐，乃於同年九月一日將
    款項匯入其個人帳戶。
  (二)甲○○向伊收取上開費用，除一萬四千元匯款外，均僅開立臨時收據予伊收執，
    而佯稱幸福人壽公司會將正式收據寄交予伊，然伊僅收到前述一千二百元及一萬
    三千九百元二筆金額之送金單。又依幸福人壽公司製作申訴案件處理經過報告記
    載，甲○○僅於八十七年十月八日報繳二千二百三十一元（第二六八一四號保單
    部分）及五千八百十五元（第二六八一五號保單部分），而停效之第二六八一四
    號保單於八十七年十月十四日以保單借款七千元，及上開報繳之二千二百三十一
    元申請復效；至第二六八一五號保單因不符申請復效條件，而由幸福人壽公司退
    還前繳五千八百十五元。此外伊所繳交之費用，均未報繳予幸福人壽公司，甲○
    ○且避不見面。總計甲○○向伊詐騙金額為八萬八千七百八十一元，依侵權行為
    應賠償伊損害，幸福人壽公司為甲○○之僱用人，就甲○○藉執行收取保費之職
    務，侵害伊權利，亦應連帶負損害賠償之責。
三、證據：除援用第一審所提證據外，補提幸福人壽公司送金單及淡水竹圍郵局郵政
    劃撥儲金存款收據、對帳明細表、幸福人壽公司第二六八一四號及第二六八一五
    號保單之送金單、匯款一萬四千元至甲○○華南銀行建成分行之帳戶為證，並傳
    訊證人李筱萍、詹文彬。
乙、甲○○方面：
一、聲明：
  (一)原判決不利於甲○○部分廢棄。
  (二)右廢棄部分，乙○○在第一審之訴及假執行之聲請均駁回。
二、陳述：除引用原判決記載外，補稱略以：
  (一)伊第一次至乙○○淡水住處，是在八十七年七月十四日送交系爭保單每三年還本
    生存金五萬元予乙○○；第二次係在同年月二十一日，持系爭保單縮短年期之變
    更申請單交其簽名；第三次則在同年八月十二日，前往收取上開二張保單縮短年
    期應補繳保費差額各一千二百元及一萬三千九百元，且均有出具臨時收據交乙○
    ○收執。伊未曾於八十七年七月三日向乙○○收取六萬一千一百二十七元。
  (二)乙○○曾於八十七年九月間向幸福人壽公司申請以保單貸款繳納八十七年七月以
    後續期保費，其中第二六八一四號保單貸得七千元，然應繳納保費九千二百二十
    七元及利息四元，尚不足二千二百三十一元；而第二六八一五號保單應繳納保費
    三萬六千八百元。嗣第二六八一五號保單未獲核准貸款，因此乙○○所繳保費款
    項不足，經幸福人壽公司通知，乙○○總計尚須補繳一萬四千元，伊將乙○○所
    匯之一萬四千元，扣除二千二百三十一元繳付第二六八一四號保單保費後，即以
    掛號郵件寄還乙○○一萬一千五百六十九元；款項中五千八百一十五元部分是開
    立幸福人壽公司支票支付，餘為現金，惟乙○○表示其未曾收到含有該筆現金及
    支票之郵件，而至幸福人壽公司另行領得五千八百一十五元支票一紙；該五千八
    百一十五元，即屬第二六八一五號保單因報繳保費不足而為之退款。伊亦未曾於
    八十七年八月十九日向乙○○收取保費三萬六千八百元。
三、證據：援用第一審所提證據為證。
丙、幸福人壽公司方面：
一、聲明：
  (一)原判決不利於幸福人壽公司部分，及負擔該部分訴訟費用之裁判均廢棄。
  (二)右廢棄部分，乙○○在第一審之訴及假執行之聲請駁回。
二、陳述：除引用原判決記載外，補稱略以：
  (一)關於乙○○指稱甲○○於八十七年七月間向其收取之補繳保單價值準備金，究為
    其於申訴案件處理報告中所稱分兩次給付予甲○○之八萬元，抑或於申請調解委
    員會調解之聲明書中所載一次給付予甲○○之六萬一千一百二十七元？均未見其
    舉證說明確實給付之情形；其稱另於同年八月十九日另給付甲○○三萬六千八百
    元之部分，亦僅為口述，未提出任何證據資料佐證，是證其所為上開之請求均無
    理由。
  (二)伊並未收取乙○○所稱於八十七年七月三日繳付之六萬一千一百二十七元；蓋所
    謂六萬一千一百二十七元，應為其辦理變更縮短繳費年期後第二六八一四號保
    單價值準備金差額一千二百元及保費九千二百二十七元，加上第二六八一五號
    保單價值準備金差額一萬三千九百元及保費三萬六千八百元（1200＋9227＋
    13900＋36800＝61127）之總和。至詹文彬已於八十六年八月二日自伊公司離職
    ，乙○○表示於八十七年六月始以電話通知詹文彬為其辦理變更縮短繳費年期，
    詹文彬竟稱乙○○於其離職前已簽妥變更繳費年期申請書，足見渠等陳述內容二
    致，顯證甲○○於當時應不知乙○○有要變更縮短繳費年期之情事，自無從向乙
    ○○收取變更縮短年期後應補繳之金額。
  (三)依伊公司八十七年三月十五日、六月十日季繳保費送金單之紀錄，甲○○有收取
    乙○○關於八十七年一、四月份之季繳保費。又系爭保單變更年期係於八十七年
    七月二十一日送件受理，是縮短年期後該二張保單第一次年繳保費應於八十七年
    七月二十一日後始行繳納，乙○○亦係依伊公司同年八月六日之送金單繳交保單
    價值準備金差額；即第二六八一四號之一千二百元及第二六八一五號之一萬三千
    九百元，均由甲○○於同年八月十八日報繳至伊公司，由伊公司於同年月二十一
    日入帳。由於縮短年期後系爭保單改為年繳，是乙○○尚需再補繳第二六八一四
    號保單之九千二百二十七元及第二六八一五號保單三萬六千八百元之保費，然，
    甲○○於同年十月八日僅向伊公司報繳第二六八一四號保單之二千二百三十一元
    及第二六八一五號保單五千八百一十五元之保費。嗣第二六八一四號保單保費不
    足部分，由乙○○於同年十月十四日以該保單向伊公司借款七千元而繳足；第二
    六八一五號保單應補繳保費三萬六千八百元，伊公司始終未曾收取，並已開立支
    票退回乙○○所繳五千八百一十五元之保費。另由甲○○收取之一萬四千元部分
    ，係乙○○直接匯入甲○○私人帳戶，伊公司並無該筆金額之帳目紀錄，伊實無
    需負擔連帶賠償責任，縱認伊應負責，則至多僅就五千九百五十四元（00000－
    0000－0000＝5954）部分負連帶賠償責任。且乙○○就該等費用之損失，顯然與
    有過失，伊亦得依民法第二百七十一條過失相抵之規定，請求減輕連帶賠償責任
    。
三、證據：除援用第一審所提證據外，補提幸福人壽公司提供第二六八一四號及第二
    六八一五號保單於乙○○、甲○○與保險公司間之往來經過紀錄表暨附件為證。
丁、本院依職權向臺灣臺北地方法院檢察署函調九十二年度執字第一一七四號（八十
    九年度偵字第九八六○號）甲○○詐欺案件偵審全案卷。
    理      由
一、乙○○主張：甲○○為受僱於幸福人壽公司之業務員，八十七年七月間，以辦理
    伊所投保第二六八一四號及第二六八一五號保單，變更繳款年限由二十年縮短為
    十五年及保費由季繳變更為年繳等事宜時，利用職務之便，假藉收取價值準備金
    差額及補繳保險費差額等名目，先於同年七月三日收取第二六八一四號保單準備
    金差額一千二百元、保費差額九千二百二十七元，及第二六八一五號保單準備金
    差額一萬三千九百元、保費差額三萬六千八百元，然僅報繳二張保單之準備金差
    額一千二百元及一萬三千九百元，餘款四萬六千零二十七元均侵占入己；同年八
    月十九日其又到伊住處，稱第二六八一五號保單貸款不足，再向伊收取保費三萬
    六千八百元；於同年月三十一日其復第四次到伊住處，佯稱幸福人壽公司表示保
    費計算有誤，須再補交一萬四千元，而由伊於同年九月一日直接匯入其個人在華
    南銀行建成分行開立之帳戶，然甲○○仍僅報繳二千二百三十一元（第二六八一
    四號保單部分）及五千八百十五元（第二六八一五號保單部分），後者嗣因幸福
    人壽公司否准保單借款，致不符申請復效條件，而由該公司退還；總計甲○○向
    伊詐騙或侵占金額為八萬八千七百八十一元，致伊受有損害等情，爰依侵權行為
    損害賠償之規定，求為命甲○○及幸福人壽公司連帶如數給付及自九十一年三月
    七日起至清償日止按年息百分之五計算利息之判決〔乙○○於原審請求甲○○及
    幸福人壽公司連帶給付伊四十八萬八千七百八十一元本息，原判決駁回其中四十
    萬元非財產上損害賠償之請求，乙○○就敗訴部分聲明不服，並於本院擴張財產
    上損害賠償請求十一萬六千二百四十三元，嗣又先後減縮四十萬元（見本院卷三
    七頁）及十一萬六千二百四十三元（見本院卷八二頁），最後請求金額與原審判
    決金額相同（見本院卷二一五頁）〕。
二、甲○○則以：伊係於八十七年七月二十一日至乙○○淡水住處為其辦理系爭保單
    縮短年期之變更手續，並於同年八月十二日收取系爭保單縮短年期應補繳保費差
    額一千二百元及一萬三千九百元，且均有出具收據交乙○○收執。乙○○於八十
    七年九月間向幸福人壽公司辦理系爭保單貸款，以貸得之款項抵繳系爭保單變更
    年繳後八十七年七月以後續期保費，其中第二六八一四號保單貸得七千元，應繳
    保費九千二百二十七元及利息四元，尚不足二千二百三十一元；第二六八一五號
    保單則未獲准貸款，因此乙○○所繳保費款項不足，經幸福人壽公司通知，乙○
    ○總計尚須補繳一萬四千元，伊將乙○○於八十七年九月一日所匯之一萬四千元
    ，扣除二千二百三十一元繳付第二六八一四號保單保費後，即以掛號郵件寄還乙
    ○○一萬一千五百六十九元，其中五千八百一十五元部分是開立幸福人壽公司支
    票支付，餘為現金，惟乙○○表示其未曾收到含有該筆現金及支票之郵件，而至
    幸福人壽公司另行領得五千八百一十五元支票一紙；該五千八百一十五元，即屬
    第二六八一五號保單因報繳保費不足而為之退款。此外，伊未曾於同年七月三日
    向乙○○收取準備金及保費差額六萬一千一百二十七元，或於同年八月十九日向
    其收取三萬六千八百元保費等語，資為置辯。
三、幸福人壽公司則以：乙○○所稱其於八十七年七月三日繳付之六萬一千一百二十
    七元，應為其辦理變更縮短繳費年期後第二六八一四號保單價值準備金差額一
    千二百元及保費九千二百二十七元，加上第二六八一五號保單價值準備金差額
    一萬三千九百元及保費三萬六千八百元之總和。而系爭保單申請變更縮短年期係
    於八十七年七月二十一日送件由伊公司受理，是縮短年期後該二張保單第一次年
    繳保費應於八十七年七月二十一日後繳納；該等部分依伊公司資料，同年八月六
    日之送金單所繳第二六八一四號一千二百元及第二六八一五號一萬三千九百元之
    準備金差額，均由甲○○於同年月十八日報繳至公司，公司並於同年月二十一日
    入帳。由於縮短年期後系爭保單改為年繳，是乙○○尚須再繳續期保費計第二六
    八一四號保單九千二百二十七元及第二六八一五號保單三萬六千八百元，甲○○
    僅於同年十月八日僅向伊公司報繳第二六八一四號保單二千二百三十一元及第二
    六八一五號保單五千八百一十五元；至不足部分，第二六八一四號保單由乙○○
    於同年十月十四日以該保單向伊公司借款七千元而繳足；第二六八一五號保單關
    於應繳保費三萬六千八百元部分，伊則未曾收取，並以保費金額不符為由，簽發
    支票退回原繳之五千八百一十五元予乙○○。至乙○○另於八十七年九月一日直
    接匯入甲○○個人帳戶之一萬四千元，伊公司並無該筆金額之通知及入帳紀錄。
    綜合以言，伊實無須負擔連帶賠償責任，縱認伊應負責，則至多僅就五千九百五
    十四元（00000－0000－0000＝5954）部分負連帶賠償責任。且乙○○就該等費
    用之損失，顯然與有過失，伊亦得依民法第二百七十一條過失相抵之規定，請求
    減輕連帶賠償責任等語置辯。
四、查乙○○主張甲○○於八十七年間在幸福人壽公司任職時，利用伊請求辦理系爭
    保單變更縮短年期及改為年繳保費之職務之便，於前揭時日先後向伊收取金錢之
    事實，其中八十七年年八月十二日收取系爭保單縮短年期應繳準備金差額一千二
    百元（第二六八一四號保單）、一萬三千九百元（第二六八一五號保單），及乙
    ○○於同年九月一日直接匯款一萬四千元至甲○○個人在華南銀行建成分行開立
    之帳戶等共三筆，然甲○○僅報繳前二筆準備金差額共一萬五千一百元（1200＋
    13900＝15100），及續期保費第二六八一四號保單二千二百三十一元、第二六八
    一五號保單五千八百十五元部分，為甲○○所自認，並與幸福人壽公司提出申訴
    案件處理經過報告（見本院卷二四頁）記載內容相符，應堪信實。至其餘乙○○
    主張甲○○向伊收取之金額部分，甲○○始終否認收受，茲分別論述如下：
  (一)乙○○所稱甲○○於八十七年七月三日收受六萬一千一百二十七元部分：
    乙○○堅稱伊確於八十七年七月三日交付六萬一千一百二十七元予甲○○，已據
    提出北投實踐郵局第○二九五○○─○號帳戶存摺〔見臺灣臺北地方法院九十年
    度易字一一四七號刑事卷（下稱刑事一審卷）五四頁，及本院卷九八頁〕，及聲
    請交付該款時在場之詹文彬為證。觀諸上開存摺記載乙○○確於當日提領七萬元
    ，另證人詹文彬於本院審理中亦到院證述目睹乙○○交付錢財予甲○○經過謂：
    「（我）原來任職幸福人壽，至於離職確切時間我不記得了。甲○○是我的主管
    ，我離職的時候將鄭小姐交接給張先生，我準備要離開在交接的前後有帶張先生
    去石牌找鄭小姐，去石牌之後，因為鄭小姐正要搬到竹圍，也正好鄭小姐要繳分
    期保費，還有鄭小姐要辦理保單變更，要辦手續，所以我就帶張先生一起到竹圍
    找鄭小姐。當時鄭小姐所要繳的保費金額和她以前繳的各期保費金額一樣，那一
    次我帶張先生去竹圍，該次保費就是由張先生收，因為我已經要離職了，公司不
    會給我送金單，之前的保費都是我收的。‧‧‧當時我是和張先生約好直接在鄭
    小姐的店見面，當場鄭小姐有將錢交給張先生，我當天和張先生到現場，先介紹
    他們雙方認識，鄭小姐將錢交給張先生，張先生坐在靠近門口的位置數錢，我就
    看看鄭小姐的新店面，沒有在那裡看張先生數錢。那天所收款項的名目要問張先
    生才清楚。‧‧‧（當天所收款項是否比原來要繳的保費金額還多？）應該是比
    原來要繳的季繳保費還多，因為我看錢有一疊」（見本院卷九一頁）等語，核與
    其在刑案一審證稱：「當時我已經離職，公司把我的客戶轉給被告（按指甲○○
    ，下同），我帶被告至淡水告訴人（按指乙○○，下同）住處收保費。‧‧‧（
    當天收多少錢？）不知道，被告有當場點收。‧‧‧我帶被告去過二次，第一次
    是去告訴人在石牌舊的公司，只是去介紹被告，沒有收錢。‧‧‧（是否記得被
    告當時坐的位置？）他家外面是機車行店面，中間是髮廊，被告的位置在髮廊門
    口。‧‧‧（第二次收的金額多少，你有無印象？）厚厚一疊。（當場被告有無
    開收據給他？）沒有，他說以後會寄給他」（見刑事一審卷第四○頁以下）等語
    ，及於刑案二審調查時證述：「（帶甲○○去向乙○○收錢，是否知悉是收那一
    筆？）我不知道，甲○○跟我說他要去收保費，但沒有跟我說具體內容，所以我
    就帶他去找乙○○，我有看到乙○○拿錢給甲○○，也看到甲○○在數錢，多少
    錢我不知道，他們二人之間的談話內容我並沒有在聽，並沒有看到甲○○拿單據
    給乙○○，我不知道乙○○有無跟甲○○要收據，我看到的是一疊錢一千元，不
    記得甲○○數多久」〔見臺灣高等法院九十一年度上易字第一三六六號刑事卷（
    下稱刑事二審卷）第六八頁〕等語，悉相一致，甲○○復不否認確曾與詹文彬同
    往乙○○淡水住處，則詹文彬所為證述，當非子虛。況甲○○向乙○○收取之該
    金額，恰為幸福人壽公司計算出乙○○辦理變更縮短繳費年期後第二六八一四號
    保單價值準備金差額一千二百元及保費九千二百二十七元，加上第二六八一五號
    保單價值準備金差額一萬三千九百元及保費三萬六千八百元之總和，有幸福人壽
    公司提出申訴案件處理經過報告（見本院卷二四頁）足憑；而「保險契約內容變
    更，業務人員是可以在電話中請總公司人員估算應補繳之價值準備金差額，但必
    須提出變更聲請書，核算確定金額後，才會製作送金單」等情，據幸福人壽公司
    保戶服務中心諮詢服務科辦事員陳香翰，於刑案一審確證在卷（見刑事一審卷一
    三六頁），則以系爭保單變更繳費年限為十五年，係八十七年七月二十一日始由
    幸福人壽公司新生二通訊處行政助理蘇秋萍蓋章受理，準備金差額之送金單之開
    單日又為八十七年八月六日，有該保險契約內容變更申請書及幸福人壽公司續次
    保險費送金單各二紙附卷（見本院卷六七、九九、一○一頁）可參，如非甲○○
    事先告知應繳金額，乙○○何以突於八十七年七月三日當日，一反於平日提款習
    慣，自上揭郵局帳戶一次提領當年內最高金額？堪認乙○○此項主張，為可信實
    ，甲○○辯稱：未收受該款，尚無可取。
  (二)乙○○所稱甲○○於八十七年八月十九日收受三萬六千八百元部分：
    乙○○稱伊於八十七年八月十九日交付三萬六千八百元予甲○○，雖以曾於同年
    月十七日（按為星期一）自其夫張進輝設於臺北縣淡水信用合作社第○六一○六
    二─○號活期儲蓄存款帳戶提領三萬元（本院卷一○二頁）為證。然日期與金額
    ，均與乙○○陳述者不符，且前述於八十七年八月六日開單之系爭保單變更年限
    準備金差額送金單上載收款日復為同年月十九日（見本院卷一○一頁），則甲○
    ○當日既僅能提出之前向乙○○收取六萬一千一百二十七元費用中少部分（1200
    ＋13900＝15100）之送金單，乙○○焉能不生疑，再度交予三萬六千八百元？此
    外，乙○○並不能舉其他證據，以證明其主張為真正，應認甲○○抗辯未收受該
    款，為可採信。
五、綜合上述，甲○○於八十七年七月三日向乙○○收取辦理變更縮短繳費年期後第
    二六八一四號及第二六八一五號保單價值準備金差額及保費，共計六萬一千一百
    二十七元，然僅報繳回幸福人壽公司一萬五千一百元縮短年期應繳準備金差額（
    按即第二六八一四號保單部分一千二百元、第二六八一五號保單部分一萬三千九
    百元），有幸福人壽公司提出申訴案件處理經過報告（見本院卷二四頁）可參，
    堪信乙○○主張餘款四萬六千零二十七元遭甲○○侵占入已，為有可採。此外，
    甲○○又以乙○○所繳保費款項不足，經幸福人壽公司核算，尚須補繳一萬四千
    元，經其通知由乙○○於八十七年九月一日將該款匯入其個人在華南銀行建成分
    行開立之帳戶，然其僅報繳八千八百四十六元（2231＋5815＝8846），其中五千
    八百一十五元（第二六八一五號保單），因保費金額不符，由幸福人壽公司簽發
    支票退還乙○○，亦載明上開申訴案件處理經過報告內，且為乙○○所自認，即
    該部分尚有五千九百五十四元未報繳，亦未退還乙○○，甲○○雖辯稱：曾以掛
    號信函退還，惟為乙○○所否認，所辯自不足採。以幸福人壽公司否認通知乙○
    ○應補繳該筆一萬四千元保費，足證乙○○主張甲○○自始詐騙伊給付該款，自
    屬可信。而甲○○為上開侵權行為之時為幸福人壽公司受僱人，為幸福人壽公司
    所不否認，其既以收取保費執行職務之名，不法侵害乙○○權利，乙○○請求幸
    福人壽公司應與其連帶負賠償責任，即屬有據。至幸福人壽公司抗辯乙○○與有
    過失乙節，並不能舉證以實其說，尚無可取。從而，乙○○依侵權行為損害賠償
　　之法律關係，請求甲○○及幸福人壽公司連帶給付五萬一千九百八十一元，及自
  　起訴狀繕本送達翌日之九十一年三月七日起至清償日止按年息百分之五計算利息
    ，為有理由，應予准許。逾此所為請求，為無理由，應予駁回。原審就超過上開
    應准許部分，為甲○○及幸福人壽公司敗訴判決，並為假執行之宣告，自有未洽
    。甲○○上訴（效力及於幸福人壽公司，此部分幸福人壽公司應認係上訴，而非
    附帶上訴），指摘原判決此部分不當，求予廢棄改判，為有理由。又上開應准許
    部分，原審判命甲○○及幸福人壽公司給付，並為假執行之宣告，核無違誤，甲
    ○○上訴（此部分效力不及於幸福人壽公司）及幸福人壽公司附帶上訴，指摘原
    判決該部分不當，聲明廢棄，為無理由。至乙○○上訴，亦無理由。
六、本件事證已臻明確，兩造其餘主張及舉證等攻擊防禦方法，核與判決結果不生影
    響，爰不一一論述。
七、據上論結，本件乙○○上訴及幸福人壽公司之附帶上訴均無理由，甲○○上訴為
    一部有理由，一部無理由。依民事訴訟法第四百五十條、第四百四十九條第一項
    、第七十九條、第八十五條第二項，判決如主文。
中　　　華　　　民　　　國　　九十三　　年　　　六　　　月　　二十三　　日
                              民事第十一庭
                                  審判長法  官　黃　熙　嫣
                                        法  官  鄭　傑　夫
                                        法  官  陳　介　源
正本係照原本作成。
不得上訴。
中　　　華　　　民　　　國　　九十三　　年　　　六　　　月　　二十五　　日
　　　　　　　　　　　　　　　　　　　　書記官  鎖　瑞　嶺
